臺灣臺中地方法院行政訴訟裁定　　　　　　110年度全字第3號

聲　請　人　財政部中區國稅局

代　表　人　吳蓮英　


相　對　人　洪生夫　
上列當事人間聲請假扣押事件，債權人聲請假扣押，本院裁定如下
：
    主  文
聲請人得對於相對人之財產於新臺幣3,329,403元範圍內為假扣
押。
相對人如為聲請人供擔保新臺幣3,329,403元，或將聲請人請求
之金額新臺幣3,329,403元提存後，得免為或撤銷假扣押。
聲請訴訟費用由相對人負擔。
    理  由
一、按「前項欠繳應納稅捐之納稅義務人，有隱匿或移轉財產、
    逃避稅捐執行之跡象者，稅捐稽徵機關得聲請法院就其財產
    實施假扣押，並免提供擔保。但納稅義務人已提供相當財產
    擔保者，不在此限」稅捐稽徵法第24條第2項定有明文。次
    按行政訴訟法第293條第1項規定：「為保全公法上金錢給付
    之強制執行，得聲請假扣押。前項聲請，就未到履行期之給
    付，亦得為之」；同法第297條準用民事訴訟法第527條規定
    ：「假扣押裁定內，應記載債務人供所定金額之擔保或將請
    求之金額提存後，得免為或撤銷假扣押」。
二、聲請意旨略以：
    相對人於民國105年間贈與臺中市○○區○○段000地號土地
    與其子洪仁哲，經聲請人查獲補徵贈與稅額及處罰鍰共計
    3,329,403元，補稅核定書及罰鍰裁處書已分別於110年2月9
    目及同年5月24目合法送達，惟相對人均迄未繳納。因相對
    人就系爭補徽本親部分已依稅捐稽徵法第35條規定申請復查
    ，依同法第39條第1項但書規定，其滯欠案件應暫緩移送強
    制執行，惟相對人於110年1月26自將所有臺中市○區○○街
    00號6樓之4及33號房屋暨同區正羲段四小段6■5地號土地贈
    與其女洪千雅，足認本件相對人仍有移轉財產、逃避稅捐繳
    那跡象，故聲請本件假扣押等語。
三、經查，聲請人上述，業據其提出贈與稅核定通知書、裁處書
    、稅額繳款書影本、欠稅查詢情形表、聲請人中區國稅二字
    第1070010551號函、0000000000號函，及相對人各類存款餘
    額查詢表、全國財產稅總歸戶財產查詢清單等附卷可憑。相
    對人現有財產與上揭所欠補稅、罰鍰金額尚不相當，已有不
    能繳納疑慮，相對人又有隱匿移轉財產規避繳納稅捐之情形
    ，亦恐有不能執行或甚難執行之虞。經核聲請人就其保全執
    行金錢請求主張及假扣押原因（相對人有隱匿或移轉財產以
    逃避稅捐執行之跡象），經核應已為相當之釋明，尚無不合
    。則揆諸首揭規定，聲請人為保全其對相對人之公法上金錢
    給付債權3,329,403元，聲請於該範圍內對相對人之財產為
    假扣押，於法有據，應予准許。惟相對人如為聲請人提供擔
    保金3,329,403元或將同額之請求金額提存後，得免為或撤
    銷假扣押。
四、依稅捐稽徵法第24條第2項、所得稅法第110條之1、行政訴
    訟法第104條、第297條、民事訴訟法第95條、第78條、第
    527條，裁定如主文。
中　　華　　民　　國 　110　　年　　8　　月　　23　　日
　　　　　　　　行政訴訟庭  法　官　     吳俊螢
以上正本證明與原本無異。
如不服本裁定應於送達後10日內向本院提出抗告狀。
中　　華　　民　　國　110　　年　　8　　月　　23　　日
　　　　　　            　 書記官       簡芳敏